

IRVAN HARYANTO

0895422694739 <u>irvanhrynt31@gmail.com</u> www.linkedin.com/in/irvan-haryanto-538909215

RINGKASAN

Saya adalah seorang pekerja keras dengan kemampuan yang baik dalam mengemban tugas dan amanah yang diberikan berdasarkan kemampuan dan pengalaman. Saya sangat tertarik dibidang teknologi, khususnya dalam pemrograman web. Saat ini, saya fokus pada pengembangan pemrograman website dan selalu memperdalam pengetahuan dan keterampilan.

PENDIDIKAN

STMIK Mardira Indonesia

S1 Teknik Informatika | | IPK: 3.43

- Mengambangkan keahlian Pemrograman, Pengembangan Perangkat Lunak, Struktur Data,
 Keamanan Informasi, Jaringan Komputer, Desain dan Manajemen Proyek Sistem Informasi.
- Aktif diorganisasi dan kepanitiaan volunteer pada berbagai kegiatan kampus.

Alterra Academy - Studi Independent Kampus Merdeka

2023 Complete Front-End Engineer With React

- Memahami konsep-konsep React dengan baik dengan komponen, props, state, dan siklus hidup komponen.
- Memahami prinsip-prinsip dasar Redux dan bagaimana mengintegrasikannya dengan React.
- Menggunakan React Router untuk mengelola rute dalam aplikasi, mengelola keadaan URL, dan menangani navigasi antar halaman akan menjadi fokus utama.
- Menggunakan useState, useEffect, dan useContext.
- Melakukan pengujian komponen React untuk memastikan fungsionalitas yang diharapkan dan kesesuaian dengan desain.
- Membuat hosting web atau platform seperti Vercel dan Netlify untuk mendeployment dan memelihara web dari bug yang dapat terjadi.

KEAHLIAN

Hard Skill

- Pemrograman (HTML, PHP, CSS)
- Code Igniter
- React

Soft Skill

- Komunikasi
- Kemampuan Berorganisasi
- Management Waktu dan Kerjasama Tim

PENCAPAIAN

SUMAR

Aplikasi Suara Masyarakat

Aplikasi website basis Create, Read, Update & Delete (CRUD) sederhana dengan menggunakan framework Code Igniter. Aplikasi suara masyarakat yang berguna dalam menyuarakan aspirasi masyarakat sekaligus sebagai salah satu syarat dari tugas kuliah.

RESTAURAN ORDER SYSTEM

Aplikasi Pemesanan Makanan

Aplikasi website yang dibangun dengan konsep library React untuk membuat slicing tampilan website yang dinamis dan responsive dengan kolaborasi antar tim developer. Aplikasi ini menciptakan kemudahan dan kenyamanan dalam pengelolaan layanan pesanan makanan.

PENGALAMAN KERJA

BADAN PUSAT STATISTIK (BPS)

Operator Input (2022 – 2023)

- · Menginput data secara cepat dan tepat
- Memastikan keakuratan data yang diinput

PT. INTI GLOBAL OPTICAL COMMUNICATION

Operator Produksi (2018 - 2020)

- Mengoperasikan mesin dan mengecek kuantitas bahan baku
- Melakukan kegiatan sesuai standarisasi SOP dalam pemeliharaan mesin
- Membuat laporan kinerja mengenai kuantitas produksi yang dicapai
- Mengikuti prosedur dengan kemampuan merawat mesin

PENGALAMAN ORGANISASI

Menteri Luar Negeri, BEM STMIK Mardira Indonesia Anggota Pramuka, SMK Marhas Margahayu Periode 2020 – Sekarang

Periode 2015 - 2018